臺灣臺北地方法院刑事裁定
108年度原訴字第36號
公  訴  人  臺灣臺北地方檢察署檢察官
被      告  何致勳
上列被告因詐欺等案件，經檢察官提起公訴（108年度偵字第173
83號、第17755號、第17990號、第18080號、第18380號、第1905
0號、第19516號、第20593號、第20890號、第21261號、第21472
號、第21499號、第21776號、第21794號、第21844號、第22506
號、第22526號、第22829號、第23283號、第24137號、第25541
號、第25693號），本院裁定如下：
    主  文
何致勳自民國一百一十年六月十日起，延長限制出境、出海捌月
。
    理  由
一、被告犯罪嫌疑重大，而有下列各款情形之一者，必要時檢察
    官或法官得逕行限制出境、出海。但所犯係最重本刑為拘役
    或專科罰金之案件，不得逕行限制之：一、無一定之住、居
    所者。二、有相當理由足認有逃亡之虞者。三、有相當理由
    足認有湮滅、偽造、變造證據或勾串共犯或證人之虞者。又
    偵查中檢察官聲請延長限制出境、出海，第1次不得逾4月，
    第2次不得逾2月，以延長2次為限。審判中限制出境、出海
    每次不得逾8月，犯最重本刑為有期徒刑10年以下之罪者，
    累計不得逾5年；其餘之罪，累計不得逾10年，刑事訴訟法
    第93條之2第1項、第93條之3第2項分別定有明文。限制出境
    、出海係為保全刑事訴訟程序之順利進行，並非涉及確定被
    告對本案應否負擔罪責與科處刑罰之問題，故審酌是否該當
    限制出境、出海之事由暨必要性，毋須如同本案判決應採嚴
    格證明法則，易言之，僅須依自由證明法則使讓法院相信「
    很有可能如此」即為已足，尚無須達到「毫無合理懷疑之確
    信程度」，倘依卷內事證堪認被告犯罪嫌疑重大，同時符合
    法定原因且足以影響審判進行或刑罰之執行者，即得依法為
    之，藉以確保其日後接受審判或執行。
二、檢察官以被告何致勳涉犯刑法第339條之4第1項第1款、第2
    款、第3款之加重詐欺取財、同條第2項之加重詐欺取財未遂
    罪；第339條之2第1項之以不正之方法由自動付款設備取得
    他人之物、同條第3項之以不正之方法由自動付款設備取得
    他人之物未遂罪、洗錢防制法第14條第1項之一般洗錢罪、
    組織犯罪防制條例第3條第1項後段之參與犯罪組織罪等罪嫌
    ，提起公訴，現由本院以108年度原訴字第36號案件審理中
    。而被告前經本院裁定自民國108年11月28日限制出境、出
    海，併通知境管單位管制其出境、出海（本院卷一第181至1
    86、207頁）；復經本院重為處分，裁定自109年2月10日起
    限制出境、出海8月（本院卷一第463、469至472頁）；再經
    本院裁定自109年10月10日起限制出境、出海迄今（本院卷
    二第399至402、405頁），合先敘明。
三、經查：
（一）本院依刑事訴訟法第93條之3第4項規定，合法通知被告就
      是否延長限制出境、出海表示意見（本院卷二第207至213
      頁），惟被告未以書面陳述意見，合先敘明。
（二）被告何致勳於110年3月5日準備程序中，對其所涉前開罪
      嫌，就刑法第339條之4第1項第1款、第2款、第3款之加重
      詐欺取財、同條第2項之加重詐欺取財未遂罪；刑法第339
      條之2第1項之以不正之方法由自動付款設備取得他人之物
      、同條第3項之以不正之方法由自動付款設備取得他人之
      物未遂罪等罪嫌部分坦承不諱，否認洗錢防制法第14條第
      1項之洗錢罪、組織犯罪防制條例第3條第1項後段之參與
      犯罪組織罪等罪嫌（本院卷三第108頁）。然被告所涉前
      開罪嫌，有同案被告張智傑、楊曜綸、戴瑋謙、潘柏源、
      黃克倫（原名林克倫）、李銳祥、呂坤衛、卓家慶、許忠
      幃之供、證述；各告訴人、被害人之證述暨起訴書所載各
      非供述證據可佐（參起訴書證據清單欄所載），堪認被告
      涉犯前開罪嫌之犯罪嫌疑應屬重大。
（三）第查，本案犯罪行為模式具有上下分工之集團性、組織性
      之性質，被告及其所屬詐欺集團具有一定組織分工，而同
      案另有共犯「順心」、劉冠宏等人尚未到案，該集團尚未
      全面破獲而瓦解，以現今通訊軟體發達之狀態，相關共犯
      與被告間尚有聯絡本案案情之可能，本案應有相當理由足
      認被告有勾串共犯或證人之虞，具刑事訴訟法第93條之2
      第1項第3款之事由。又犯罪常伴有逃亡之高度可能性，此
      為脫免刑責、趨吉避凶之基本人性。酌之被告所涉罪數甚
      多、刑責非輕，依通常社會觀念，面對如斯重罪之追訴，
      實具逃亡而滯留海外之可能，應有相當理由足認被告有逃
      亡之虞，具刑事訴訟法第93條之2第1項第2款之事由，倘
      不以限制出境、出海之方式，無從排除其出境後滯留國外
      不歸之可能性。
四、從而，本院權衡國家司法權之有效行使、社會秩序及公共利
    益之維護、及被告居住及遷徙自由受限制之程度，並斟酌全
    案情節及審理進度各節，依比例原則詳為衡酌，認有繼續限
    制出境、出海之必要，爰裁定被告自110年6月10日起延長限
    制出境、出海8月。
據上論斷，應依刑事訴訟法第93條之2第1項第2款、第3款、第93
條之3第2項，裁定如主文。
中    華    民    國   110    年     6    月     8    日
                  刑事第十三庭  審判長法  官  鍾雅蘭
                                      法  官  涂光慧
                                      法  官  劉庭維
以上正本證明與原本無異。
如不服本裁定，應於裁定送達後5日內向本院提出抗告狀。
                                      書記官  黃傳穎
中　　華　　民　　國　　110 　年　　6 　　月　　8 　　日